Inventaris van het archief van de familie Van Slingelandt-De Vrij Temminck
Nationaal Archief, Den Haag
- Egbert de Vrij Temminck, IX
  - Burgemeester van Amsterdam, B
    - Gemenelandszaken, o
      - Stukken betreffende staatszaken van binnenlandse aard, 2
        - Brieven van de raadspensionaris P. van Bleiswijk aan de burgemeester E. de Vrij Temminck betreffende de verhouding tot Engeland en hiermede in verband staande zaken van Admiraliteit, met minuut-antwoord van E. de Vrij Temminck, 1775; 1777; 516; 1 omslag
        - Stukken, aantekeningen en brieven betreffende de vermindering van de quote van Zeeland, 1771; 517; 1 omslag
        - Aantekeningen van E. de Vrij Temminck uit de resoluties van de jaren 1770 en 1771 van de Staten-Generaal en de Staten van Holland en Zeeland betreffende de vermindering van de quote van Zeeland, 518; 3 stukken
        - Stukken betreffende de door Holland te vertrekken lening aan Zeeland, 1775; 519; 2 stukken
          Zie ook inv.nr. 611
        - Aantekening van E. de Vrij Temminck betreffende een missive van L.G. Rousse, gedeputeerde ter Staten-Generaal wegens Overijssel, aan de griffier Fagel, en een secrete resolutie van de Staten-Generaal naar aanleiding van het bevaarbaar maken van de Berkel van Munster tot Zutphen, 1766; 520; 1 omslag
        - Brieven en andere stukken, door J.D. van der Capellen tot den Poll aan E. de Vrij Temminck toegezonden, betreffende zowel de afschaffing van de drostendiensten in Overijssel als het lenen van de Schotse brigade aan Engeland, 1775-1779; 521; 1 omslag
        - Stukken betreffende de continuatie van de raadpensionaris Pieter van Bleiswijk, met retroacta, 1782; 522; 1 omslag
        - Extract-resoluties van de Amsterdamse vroedschap betreffende de zending van de pensionaris Van Berckel ter dagvaart in de Staten van Holland, 1782; 523; 1 omslag
        - Extract-resoluties van de Staten van Holland en West-Friesland betreffende het onderhoud van de zeeweringen van Den Helder, gedrukt, 1774-1783; 524; 1 omslag
        - Stukken betreffende de weigering van het eiland Texel om voor zijn dijken te zorgen, gedrukt, 1782; 525; 1 omslag
        - Rapporten en extract-resoluties betreffende de toestand van het eiland Goedereede, 1774-1780; 1782,; 1784; 526; 1 omslag
        - Stukken betreffende bedijkingen van het Noorderkwartier, 1737; 1776; 527; 1 omslag
        - Stukken betreffende waterstaatszaken in Holland, 1774-1777; 528; 4 omslagen
          - Verschillende stukken betreffende bedijking en droogleggingen, enz., gedrukt, 1773-1777, a
          - Stukken betreffende de verhoging van de boezemkanalen in Delfland, 1774-1775, b
          - Stukken betreffende het gevaar voor overstroming in Holland door de Lek, 1754, c
          - Stukken betreffende de verdediging van het land door inundatie, 1744-1746, d
        - Aantekeningen van E. de Vrij Temminck en een missive van de Staten van Utrecht aan die van Holland betreffende de te verlenen subsidie tot herstelling van de Diemerzeezijk, [ca 1735]; 529; 2 stukken
        - Aantekeningen van E. de Vrij Temminck betreffende het sluiten van contracten voor de levering van puin, de aanstelling van een secretaris, het doen van rekeningen ten overstaan van hoofdingelanden enz., alles betreffende het Diemermeer, [ca 1777]; 530; 1 omslag
          Zie ook hiervoor bij A. van Slingelandt, inv.nrs. 400 en 401
        - Staten en aantekeningen betreffende de gemene middelen, 1747-1782; 531; 1 omslag
        - Stukken rakende de middelen, bij provisie ingevoerd tot vervanging van pachten, 1748-1752; 532; 1 omslag
        - Rapport over de extra-ordinairis middelen voor het aanstaande jaar en resolutie tot bevordering van de invordering en executie van het provisionele middel. Gedrukt, 1749; 533; 1 stuk
        - Stukken betreffende de financiën van Holland, 1749-1781; 534; 2 omslagen
          - Staten van de financiën van Holland en aantekeningen hierop van E. de Vrij Temminck, 1750, 1753-1755, 1757-1761, 1766-1767, 1773, 1775-1776, 1778-1781, a
          - Verschillende rapporten, memoriën, aantekeningen van E. de Vrij Temminck en andere stukken betreffende de financiën van Holland, met retroacta, en een inhoudsopgave 1749-1781, b
        - Voorstellen betreffende een belasting op het jaarlijkse inkomen, 1751; 535; 1 omslag
        - Stukken betreffende een ontwerp tot verbetering van de gemene middelen, met retroacta (1711-1749). Gedrukt, 1774; 536; 1 omslag
        - Advies van Gecommitteerde Raden op een rekest van de baljuw van Den Briel, rakende de afgewezen dagvaarding tegen Adriaan Hoogendijk, keetman en grossier in zout, en zijn vrouw, wegens gepleegde fraudes. Gedrukt, 1756; 537; 1 stuk
        - Missiven en rapporten van Gecommitteerde Raden en de Staten van Holland, betreffende het voorkomen van oneerlijkheden bij de belastingen op koffie, thee en karossen, 1775-1776; 538; 1 omslag
        - Stukken betreffende de toepassing van de ordonnantie op het klein zegel, [ca. 1776]; 539; 1 omslag
        - Stukken betreffende muntzaken, 1754-1770; 540; 1 omslag
          - Extract-resolutie van de Staten-Generaal betreffende een advies van de muntmeesters, over de invoer van koperen duiten plaatjes die in Gelderland worden gemaakt, 1754, a
          - Stukken betreffende het voorstel van Zeeland tot verbetering van het muntwezen; met aantekeningen van E. de Vrij Temminck dienaangaande, 1769, b
          - Advies van het Hof van Holland aan Willem V, naar aanleiding van een rekest van de valsemunter J.B.M. Portelette om gratie, 1770, c
        - Stukken betreffende een geschil tussen de Staten van Holland en de baljuwen om de toepassing van de ordonnantie op de strandroof, 1764-1781; 541; 1 omslag
        - Aantekeningen en andere stukken betreffende een voorstel tot herziening van de militaire jurisdictie, 1774; 542; 1 stuk
        - Aantekeningen van E. de Vrij Temminck en andere stukken betreffende de deliberaties in de vroedschap van Amsterdam over de posten van de Hoge Krijgsraad, van de adjudanten van zijn Hoogheid, van de garde du corps en van de garde Zwitsers, [ca 1759]; 543; 1 omslag
          Heeft oorspronkelijk met inv.nr. 542 een geheel uitgemaakt (Zie inv.nr. 412)
        - Missiven, adviezen en andere stukken van het Hof van Holland en de Hoge Raad nopens de justitiële aangelegenheden, in de Staten van Holland behandeld, met index van de hand van De Vrij Temminck, 1729-1776; 544; 1 omslag
      - West-Indische Zaken, 3
        Zie ook inv.nr. 562A
        - Stukken betreffende de opdracht van het opperbewindhebberschap van de West-Indische Compagnie aan prins Willem V. Kopieën, 1765-1766; 544A; 2 stukken
        - "Vertoogh van de generaale West-Indische compagnie der Vereenighde Nederlanden, houdende redenen, waarom de kust van Africa niet behoort bevaaren te werden op recognitie ende wijders dienende tot een refutatie van de conditiën, onder dewelke de Heeren Staaten van de provintie Zeelandt geresoveert hebben in de verzogte prolongatie van het octroy van bovengemelte compagnie te consenteren". Gedrukt, [ca 1729]; 544B; 1 stuk
        - Brief van de Kamer Zeeland aan de Staten-Generaal, houdende bezwaren tegen de resolutie der X van 11 augustus 1750, waarbij in strijd met de rechten der Zeeuwen de vaart en handel op Essequebo voor alle ingezetenen van de Staat is opengesteld, 1751; 544C; 3 stukken
          Uit aantekeningen van dr J. de Hullu blijt, dat de nos 544C, 544D en 544F tot de verzameling De Vrij Temminck behoord hebben
        - "Memorie tot verdediging van het recht der ingezetenen van de provincie van Holland en van de andere provinciën tegen de sustenue van de Heeren Staaten van Zeeland en de hoofdparticipanten van de West-Indische Compagnie ter Kamer aldaar aangaande de vaart op Isequebo en Demerary". Gedrukt, [na 1764]; 544D; 1 stuk
        - Stukken betreffende de geschillen tussen de Kamer Zeeland en de overige Kamers over het bestuur van Demerary en Essequibo. Gedrukt, 1772-1773; 544E; 3 stukken
        - Stukken betreffende de slavenopstand in Berbice en de zending van een militair secours naar die kolonie. Gedrukt, 1763; 544F; 6 stukken
        - Stukken betreffende de klachten van Engeland aan de Staten-Generaal over belemmering van de handel van de Engelsen ter Kust van Guinea, 1769; 544G; 2 stukken
        - Rekest van eigenaars van plantages in Suriname aan de Directeuren van Suriname betreffende de middelen om de duurte van de slaven te verminderen en andere stukken betreffende die zaak, 1770-1771; 544H; 5 stukken
        - Memories en aantekeningen van E. de Vrij Temminck betreffende het voorstel aan de Staten-Generaal tot aankoop van een gedeelte van Frans Guyana, 1772; 544I; 3 stukken
        - Stukken en aantekeningen van E. de Vrij Temminck betreffende de weigering van Amsterdam om haar aandeel in de petitie bij te dragen tot dekking van de onkosten van het renfort troepen, door de Staten-Generaal in 1744 naar Suriname gezonden, 1774-1775; 544J; 1 pak
      - Diverse stukken, p
        - Lijst der kerkstoelen, begeven door burgemeester De Vrij Temminck, 1750-1785; 545; 1 stuk
        - Aantekening van E. de Vrij Temminck betreffende de Roomse kerken binnen Amsterdam, z.d.; 545A; 2 stukken
        - Stukken en aantekeningen betreffende de zitplaatsen en de graven in de kerken, benevens aantekeningen betreffende ontvangst en uitgaven van de Oude en de Niewe Kerk in 1752, 1753 en 1754, 1752-1774; 545B; 1 omslag
        - Aantekening van E. de Vrij Temminck betreffende de salarissen van de schrijvers van de Amsterdamsche Courant, [na 1778]; 546; 3 stukken
        - Stukken betreffende het drukken en schrijven van couranten en libellen, 1643-1783; 547; 1 omslag
        - Memorie van Hertzberg betreffende de licentie van de dagbladschrijvers ten aanzien van de Prins van Oranje, 1784; 548; 1 stuk
        - Minuut-missiven van het Ho van Holland aan de officier van Amsterdam en antwoord hierop betreffende het verspreiden van pasquillen bij gelegenheid van de begrafenis van Daniël Raap, 1754; 549; 6 stukken
        - Stuk betreffende de vernietiging van de bij de brand van 1762 beschadigde notariële minuten, 1763; 550; 1 stuk
  - Lid van de Raad van State, C
    - Stukken betreffende de commissie van E. de Vrij Temminck en mr. D.H. Verelst, als leden van de Raad van State "tot 't doen der verpachting van de gemeene middelen en 't visiteren der fortificatiën en magazynen langs de Maes", met enige stukken, met dorsale aantekeningen van Govert van Slingelandt betreffende het uitdiepen van de Nederrijn en de IJssel, 1745; 551; 1 omslag
    - Stukken betreffende de commissie van E. de Vrij Temminck en E.F. baron van Lintelo van Stedum, als leden van de Raad van State, tot het verpachten van de gemene middelen en visitatie van de fortificaties en magazijnen in Staats-Vlaanderen en het kwartier van Brabant langs de Schelde, 1746; 552; 1 omslag
    - Akte van indemniteit van de Raad van State voor E. de Vrij Temminck, requesten, memories, brieven en andere stukken, ontvangen bij op opgemaakt door E. de Vrij Temminck en baron Van Lintelo als gecommitteerden van de Raad van State in Vlaanderen, 1746; 553; 1 omslag
    - Stukken betreffende de verpachting van de gemene middelen in de stad en het markiezaat van Bergen op Zoom en stad en lande van Steenbergen door E. de Vrij Temminck en E.F. baron van Lintelo van Stedum, gecommitteerden van de Raad van State, 1746; 554; 1 omslag
    - Stukken betreffende de uitgaven gedaan door Willem Falck, bode ter generaliteit, ten behoeve van E. de Vrij Temminck en E.F. baron van Lintelo van Stedum, gedeputeerden van de Raad van State in Vlaanderen, 1746; 555; 1 omslag
    - Wekelijkse sterktelijsten van de verschillende regimenten in garnizoen te Bergen op Zoom, 1746; 556; 5 stukken
    - Project voor een straatweg van Den Bosch tot Luiks grondgebied, opgesteld door E. de Vrij Temminck, [na 1741]; 557; 1 stuk
    - Kopie van de "Harange", gehouden door Onno Zwier van Haren, lid van de Raad van State, in de vergadering van Haar Hoog Mogenden, bij het indienen van de petitite van oorlog, 1747; 558; 1 stuk
    - Aantekeningen van E. de Vrij Temminck betreffende zijn zending met Jacob Philips van den Boetzelaer en Hendrik van Hoorn van Warmenhuysen, gecommitteerd wegens de Raad van State naar Friesland, Stad en Lande en Drenthe, hierbij ook notities over een vroegere zending van Matthias Lambert singendonck, Hendrik Emilius van Hoorenbeek, Sicco van Goslinga en Willem Baats naar Stad en Lande in 1726, 1748; 559; 1 omslag
  - Raad ter Admiraliteit, D
    De nrs. 560, 561 en 562 zijn beschreven door dr. J. de Hullu in de inventaris van: De Archieven der Admiraliteitscolleges, pag. 490, 491 nos XLIV¹ en XLV². Van het nummer XLIV¹ maakten oorspronkelijk ook deel uit de stukken nu te vinden onder inv.nr. 474. Zie voor XLIV² onder inv.nr. 500
    - Aantekeningen van E. de Vrij Temminck omtrent zijn benoeming en indiensttreding als lid van de Admiraliteit te Amsterdam, 1748; 560; 1 stuk
    - Losse aantekeningen van E. de Vrij Temminck en stukken door hem verzameld betreffende de admiraliteiten in het algemeen en de aanstelling van de leden, de ambtsplichten van de geëmplyeerden, de geldelijke aangelegenheden enz., van de Admiraliteit te Amsterdam, 1719-1748; 561; 1 omslag
    - Stukken betreffende de ondeugdelijkheid van het geschut, door de geschutgieter C. Krans geleverd aan de Admiraliteit van Amsterdam (één van de stukken is geschreven in de hand van De Vrij Temminck), 1747-1749; 562; 1 omslag
  - Bewindhebber der W.I.C., E
    Zie ook de inv.nrs. 544A - 544J
    - Stukken betreffende de afzetting van de fiscaal ter kuste van Guinea, Huybert van Rijk, en de bezwaren, daartegen door hem ingediend bij de vergadering van Tienen, 1739; 562A; 4 stukken
  - Bewindhebber der O.I.C., F
    - Stukken, bevattende vele aantekeningen van E. de Vrij Temminck, de Oost-Indische Compagnie betreffende, 1727-1785; 563-567; 5 pakken
      Met inhoudsopgave van dr. H.T. Colenbrander. Deze stuken waren in de inventaris, door Aelbrecht van Slingelandt opgemaakt van de stukken van Egbert de Vrij Temminck en hemzelf, inv.nr. 412, als volgt beschreven:
      Derde plank. Oost-Indische Compagnie. Drie lijsten of Reglementen waar na een yder zig moet gedragen omtrend 't mede neemen zyner goederen, de eene van 't jaar 1717, de tweede van 't jaar 1742, en de derde van 't jaar 1750
      Vierde plank. Notitiën van de verkoopingen van 't jaar 1749 tot 't jaar 1772
      Vijfde plank. Papieren raakende de redressen van de beheering van dezelve
      Vijfde plank. Calculative staten van dezelve a. 1771, 1772, 1773
      Agste plank. Generaale staten
      Locquet 14. N. 68. Octrooyen, Artikelbrief en andere generale ordres
      Locquet 34. N. 141. Verkopingen en carga's
      Locquet 34. N. 142. Finantie
      Locquet 38. N. 150. Negociatiën van 1781 en 1782
      Locquet 39. N. 152. Rakende de subsidie en herstel van 't verval anno 1784
      Locquet 39. N. 153. Over de oorlogsschepen na de Oost-Indiën te zenden
      Locquet 35. N. 143 tot 147. Locquet 36. N. 148. Locquet 37. N. 149. Allerhande zaaken van de O.I. Compagnie
      - GEEN BESCHRIJVING, 563
      - GEEN BESCHRIJVING, 564
      - GEEN BESCHRIJVING, 565
      - GEEN BESCHRIJVING, 566
      - GEEN BESCHRIJVING, 567
    - Aantekening van de opbrengst van de veilingen van de Oost-Indische Compagnie, gehouden ter plaatse van de verschillende kamers, 1749-1772; 568; 1 pak
      Zie ook inv.nr. 567 (sub nr. 69)
    - Extract-resoluties van de Staten van Holland en de Staten-Generaal, adviezen van Gecommitteerde Raden, adressen van de Bewindhebbers van de Oost-Indische Compagnie en andere stukken betreffende het sluiten van een lening door de Oost-Indische compagnie, onder garantie van de Staten van Holland, 1781-1783; 569; 1 omslag
    - Aantekeningen betreffende het gebied van de Oost-Indische compagnie in Azië en Afrika, z.d.; 570; 2 stukken
  - Varia, G
    - "Extract uyt de Registers van den Hove, van missiven, advysen en anders van een aan den Hove etc., beginnende met den 28e september 1557 en eyndigende met ultimo december 1713", 1557-1713; 571; 1 deel
    - Aantekening van E. de Vrij Temminck betreffende het geschil tussen de advocaat-fiscaal Van der Esch en de Raad van Brabant, 1768; 572; 1 stuk
    - Aantekeningen van E. de Vrij Temminck betreffende het ceremonieel bij de verkiezing van een president van de Hoge Raad, 1754; 573; 2 stukken
    - Stukken betreffende het testament van Jacobus Tichelaar, 1739; 574; 1 stuk
    - Concept-missive aan de Staten-Generaal met verzoek "om authorisatie tot het verleenen van permissie aen den capitein Van Hoogwerf om eenige koopmanschappen te mogen medenemen tot het verruylen van de nodige ververzingen op de kust van Africa" (vermoedelijk verzonden door een admiraliteitscollege), 1768; 575; 1 stuk
    - "Memorie over den Neder Rhijn en IJssel". Stuk betreffende het overleg van Holland met Utrecht, Gelderland en Overijssel over de bevaarbaarmaking van Lek, IJssel en Nederrijn, gedrukt, [ca. 1767]; 576; 1 stuk
    - Lijst der tollen in de Sont, 1645; 577; 1 stuk
    - "Mémoire présenté par le Sr. Chudley, envoyé Extra Ordinaire de S.M. Britannique, à M. les Etats Généraux", 1682; 578; 1 stuk
    - Engelse kopie en Franse vertaling van een brief van David Hume aan lord Hardwicke, d.d. 23 juli 1764 over het tractaat van Dover in 1670, met begeleidend schrijven van Bentinck aan N.N., 1765; 579; 1 stuk
    - "Considérations qui peuvent servir à donner quelque idée des mesure préalables que les alliez devroient concerter entre Eux pour régler leur conduîte au congrès de Cambray", gedrukt, 580; 1 stuk
    - Aantekeningen van E. de Vrij Temminck uit het college van professor Buurman over Vaderlandse geschiedenis over de jaren 1581 tot 1715, 1767-1771; 581; 5 stukken
    - Resoluties en excerpten uit de Staatkundige Geschriften van mr. S. van Slingelandt ("Excerpta uyt de memoriën van den hr. Slingelandt", excerpta door De Vrij Temminck uit de "defecten enz." met daarop betrekking hebbende resoluties en uit "de constitutie van H.H.M." met desbetreffende resoluties, z.d.; 582; 1 omslag
    - Kroniek van de vroegste tyden af tot 1706, door E. de Vrij Temminck geschreven, z.d.; 583; 1 deel
    - Kroniek, doch in andere bewoordingen en lopende tot de dood van prins Willem IV in 1752, eveneens door E. de Vrij Temminck geschreven,met aantekening over de Franse politiek ten opzichte van de Zuiderlijke Nederlanden, z.d.; 583A; 17 katernen
    - Aantekeningen van E. de Vrij Temminck betreffende de staatsinstellingen van de Republiek, de Nederlandse geschiedenis en extracten uit de resoluties van de Staten-Generaal en de Staten van Holland over de jaren 1524 tot 1734, z.d.; 584; 1 deel
    - Lof- en eredichten op burgemeester Egbert de Vrij Temminck, 1774-1785; 585; 1 omslag
- François Fagel, X
  Griffier van de Staten-Generaal, 1690-1744
  - Brieven, kopieën van memories en andere stukken betreffende de successie in Gulik, Berg en Ravestein, 1732-1736; 586; 1 omslag
    Vgl. de Gestie van Dr. R.C. Bakhuyzen van den Brink, pag. 100
  - Stukken, o.a. een genealogische kaart, betreffende het recht van de hertog van Sleeswijk-Holstein op de successie van Gulik en Berg, vermoedelijk gericht aan de griffier François Fagel, 1738; 587; 4 stukken
  - Missive van de Spaanse ambassadeur te 's-Gravenhage, de markies St. Gil, aan mr. François Fagel, griffier van de Staten-Generaal, betreffende het vervoer van contrabande in West-Indië, 1738; 588; 1 stuk
- Hendrik Fagel, XI
  2e griffier van de Staten-Generaal, 1742-1744. 1e griffier van de Staten-Generaal, 1744-1790
  - Brieven van prins Willem V aan de griffier Hendrik Fagel, met bijlagen, 1776; 1779 - 1783; 589; 1 omslag
    Hierbij bevindt zich een enkel minuut van antwoord van Fagel
  - Missiven van de hertog van Brunswijk aan de griffier Hendrik Fagel, 1776; 1760 - 1783; 590; 4 omslagen en 1 stuk
    - 1760, a; 1 stuk
    - 1779, b; 1 omslag
    - 1781, c; 1 omslag
      hierbij enige minuten van brieven van Fagel aan Brunswijk en enige bijlagen, w.o. brieven van N.E. Arbin, uit Kopenhagen aan de griffier Fagel gericht
    - 1782, d; 1 omslag
    - 1783 januari - mei, e; 1 omslag
  - Brieven van de griffier Hendrik Fagel aan prins Willem V en aan de hertog van Brunswijk, kopieën en minuten, 1780; 591; 1 omslag
  - Brieven van de griffier Hendrik Fagel aan de hertog van Brunswijk, kopieën en minuten, 1781 - 1783; 592; 1 omslag
  - Brieven van de raadpensionaris P. van Bleiswijk aan de griffier Hendrik Fagel aan de hertog van Brunswijk, kopieën en minuten, 1781 - 1783; 593; 1 omslag
  - Brieven van Joachim Rendorp en Marcoff aan de griffier Hendrik Fagel, benevens enige minuut-aantekeningen van de laatste, 1781 - 1782; 594; 4 stukken
  - Stukken, waarbij aantekeningen van Hendrik Fagel, betreffende de voogdijschap over Willem V, 1752 - 1757; 595; 1 omslag
    Gedeeltelijk vergaan
  - Aantekeningen van Hendrik Fagel en andere stukken betreffende de voogdij over Willem V, 1757 - 1758; 596; 1 omslag
  - Stukken betreffende de memorie van de Pruisische gezant, De Thulemeijer, tot behoud van de rechten en prerogatieven van de Prins van Oranje. Gedrukt, 1783; 597; 2 stukken
  - Stukken betreffende de aanklacht tegen de hertog van Brunswijk, de memorie door gedeputeerden van Amsterdam de Prins van Oranje aangeboden en het verzoek van de Staten van Friesland om verwijdering van de hertog, 1781, 1782; 598; 1 omslag
  - Stukken betreffende de versterking van de zee- en landmacht naar aanleiding van de resolutie van de Staten van Holland van 21 April 1774 en het aanstellen van een commissie om met de stadhouder de nodige besognes te houden in geval van oorlog., 1774, 1775 en 1781; 599; 1 omslag
  - Stukken betreffende de vierde Engelse oorlog, 1780 - 1781; 600; 1 omslag
    - Verslag van hetgeen bij de vorige Engelse oorlogen is geschied, 1781, a
    - Kopie van een brief van Prins Willem V aan de raadspensionaris betreffende de overgave van St. Eustatius door Van Bylandt aan de Engelse admiraal Rodney, 1781, b
    - Manifest van de Engelse koning tegen de Republiek en concept contra-manifesten, opgesteld door Van Lijnden tot Hemmen en Joachim Rendorp, met een minuut-missive van H. Fagel aan Rendorp, 1780, 1781, c
  - Kopie-missiven van de Nederlandse gezanten te Petersburg De Swart, Wassenaar en Van Heeckeren aan de raadspensionaris, brieven van de hertog van Brunswijk, aantekeningen van Hendrik Fagel en andere stukken betreffende de onderhandelingen met Rusland over de toetreding van de Republiek tot het verdrag van gewapende neutraliteit, 1780, 1781; 601; 1 omslag
  - Stukken betreffende het geschil tussen de Raad van State en de Raad van Brabant over de "Groote Brabantsche Swijgende landtol", 1763; 602; 1 omslag
  - Kopie van een brief van de raadspensionaris Pieter van Steyn (met aantekeningen van Hendrik Fagel) aan Willem V over militaire aangelegenheden, 1771; 603; 1 stuk
  - Kopieën van brieven van de hertog van Newcastle aan de Engelse gezant bij de Staten mr. Dayrolles en aan mr. Keith, Engels envoyé te Wenen, en andere stukken betreffende de zending van Russische troepen naar de Nederlanden, voorstellen, door Engeland en Nederland aan Osstenrijk te doen, om tot een vrede met Frankrijk te geraken enz., 1747 - 1749; 604; 1 omslag
  - Extract van een brief van lord Hyndford aan lord Chesterfield, gedateerd St.-Petersburg 11 December, betreffende het zenden van Russische troepen naar Nederland, 1747; 605; 1 stuk
  - Kopieën van een "Declaration", waarin de Franse koning de Republiek tot vrede wil bewegen en de Staten waarschuwt anders de oorlog op het territorium van de Republiek te zullen verplaatsen, met een begeleidend schrijven van de abt De la Ville, 1747; 606; 1 stuk
  - Kopie van het traktaat tussen Frankrijk en de Zwitserse kantons in 1663., z.j.; 607; 1 stuk
  - Stukken betreffende gezantschapsaangelegenheden, 1694 - (ca. 1780); 608; 5 omslagen